臺灣高等法院刑事裁定　　　　　　　　 100年度聲再字第75號
再審聲請人
即　自訴人　新加坡商康劑行有限公司
代　表　人　汪建耀
再審聲請人　謝謝國際聯合事務所
兼　代表人　謝諒獲
被　　　告　宏春國際企業有限公司
兼　代表人　楊義恭
被　　　告　林信慧
　　　　　　白青長
　　　　　　高淑妮
　　　　　　楊詹幼
　　　　　　楊漢隆
　　　　　　楊淑芬
　　　　　　許再和
　　　　　　高儒賢
　　　　　　簡映雪
　　　　　　台灣國際商業會計師事務所
兼　代表人　楊恩賜
被　　　告　楊許靜芝
　　　　　　卓洲墩
　　　　　　蕭雪珍
　　　　　　吉燊有限公司
兼　代表人　卓錦順
上列聲請人等因自訴被告等違反公司法等案件，對於(一)最高法院
99年度臺上字第6162號，中華民國99年10月7日第三審刑事判決
、(二)本院97年度上訴字第2090號，中華民國98年1月14日第二審
刑事判決（第一審案號：臺灣士林地方院95年度自更(二)字第7號
）；(三)最高法院99年度臺附字第47號，中華民國99年10月7日刑
事附帶民事訴訟判決、(四)本院97年度重附民字第47號，中華民國
98年1月14日刑事附帶民事訴訟判決；(五)最高法院9 9年度臺附字
第48號，中華民國99年10月7日刑事附帶民事訴訟判決、(六)最高
法院99年度臺抗字第835號，中華民國99年10月7日第三審刑事裁
定、(七)本院97年度重附民上字第15號，中華民國98年1月14日刑
事附帶民事訴訟判決（第一審案號：臺灣士林地方院97年度附民
字第5號），聲請再審，本院裁定如下：
    主  文
再審之聲請駁回。
    理  由
一、本件聲請再審意旨詳如聲請狀所載（如附件）。
二、按對於確定判決得聲請再審，固為刑事訴訟法第420條至第
    422條所規定，惟對於裁定，則無得為再審之規定。查本件
    聲請人對於最高法院99年度臺抗字第835號刑事確定裁定聲
    請再審部分，依前開說明，其此部分聲請為不合法，應予駁
    回。
三、次按再審係為原確定判決認定事實錯誤而設之救濟程序，是
    聲請再審之對象應為確定之實體判決。倘屬程序上判決，因
    不具實體之確定力，縱經判決確定，仍不得以之為聲請再審
    之客體。而此項得否作為聲請再審之客體，以及再審之聲請
    是否具備合法條件，受理再審聲請之法院，應先加審查，若
    其聲請再審之程序違背規定時，即應以其聲請不合法，依刑
    事訴訟法第433 條規定裁定駁回之；必再審之客體無誤，聲
    請合法，始能進而審究其再審有無理由（最高法院97年度臺
    抗字第375 號裁定意旨參照）。準此，本件聲請人對於最高
    法院99年度臺上字第6162號刑事判決聲請再審部分，既因最
    高法院99年度臺上字第6162號刑事判決係屬程序判決，則揆
    諸前揭說明，其此部分聲請自不合法，亦應予駁回。
四、再按對於附帶民事訴訟之判決聲請再審者，應依民事訴訟法
    向原判決法院之民事庭提起再審之訴；法院認為聲請再審之
    程序違背規定者，應以裁定駁回，刑事訴訟法第512條、第
    433條分別定有明文。又為受刑人或被告不利益起見，得提
    起再審者，應以管轄法院之檢察官及自訴人為限，刑事訴訟
    法第428條第1項規定甚明。聲請人非管轄法院之檢察官或自
    訴人，依法自無提起再審權，乃遽向法院提起再審，其程序
    顯屬違背規定（最高法院19年度抗字第111號判決同此意旨
    ）。從而：(一)本件聲請人就最高法院99年度臺附字第47號、
    99年度臺附字第48號刑事附帶民事訴訟判決；本院97年度重
    附民字第47號、97年度重附民上字第15號刑事附帶民事訴訟
    判決，向本院刑事庭聲請再審部分，揆諸前揭說明，於法自
    有未合，其此部分聲請再審之程序有違規定，應予駁回；(二)
    又本件既係為受判決人之不利益聲請再審，則同參前揭說明
    ，就本院97年度上訴字第2090號實體確定判決部分，自僅限
    於原判決管轄法院之檢察官或自訴人即新加坡商康劑行有限
    公司始得聲請再審。是以，非自訴人之謝謝國際聯合事務所
    及其代表人謝諒獲就本院97年度上訴字第2090號實體確定判
    決提出之再審聲請部分，亦屬程序違背規定，應予駁回。
五、復按有罪、無罪、免訴或不受理之判決確定後，有左列情形
    之一者，為受判決人之不利益，得聲請再審：(一)有第420條
    第1款、第2款、第4款或第5款之情形者。(二)受無罪或輕於相
    當之刑之判決，而於訴訟上或訴訟外自白，或發現確實之新
    證據，足認其有應受有罪或重刑判決之犯罪事實者。(三)受免
    訴或不受理之判決，而於訴訟上或訴訟外自述，或發見確實
    之新證據，足認其並無免訴或不受理之原因者；又聲請再審
    應以再審書狀，敘述理由，附具原判決之繕本及證據，提出
    於管轄法院為之；再法院認為無再審理由者，應以裁定駁之
    ，刑事訴訟法第422條、第429條、第434條第1項亦分別定有
    明文。經查，本件再審之聲請除上開因程序違背規定，應予
    駁回者外，其餘聲請人即自訴人新加坡商康劑行有限公司就
    本院97年度上訴字第2090號實體確定判決聲請再審部分，經
    詳稽聲請人所舉聲請再審之理由，均核與上引刑事訴訟法第
    422條所規定聲請再審之要件無一相符，是揆諸前揭說明，
    此部分再審之聲請，自應認為無再審理由，併予駁回。
六、綜上所述，本件聲請再審部分不合法，部分無理由，均應予
    駁回。
據上論斷，應依刑事訴訟法第433條、第434條第1項，裁定如主
文。
中    華    民    國    100    年    4     月    29    日
                  刑事第十九庭 審判長法  官  鄧振球
                                     法  官  彭幸鳴
                                     法  官  張江澤
以上正本證明與原本無異。
如不服本裁定，應於收受送達後五日內向本院提出抗告狀。
                                     書記官  胡新涓
中    華    民    國   100    年    5     月    3     日